# 请教陈版主关于土地租赁费摊销入成本的分配问题

提问人：ECHO87617 时间：2015-11-23 11:58:54
某公司为农业企业，所生产农产品特点：具有明显季节性差异，年份产量波动较大； 通过租赁土地： 1 ）免费提供给农户种植并回购农产品；（主要方式） 2 ）自己种植农产品A。向农户收购的农产品分三种，A产品为未加工产品，B产品为经剥皮烘干产品，C产品为生产B产品产生的副产品，其中B产品又根据品质分为一到三级，价格存在差异。 现需将全年土地租赁费摊销入企业本年收购及种植的产品成本中，拟采用以下两种方式分配： 1 ）产量分配法：年初根据A/B产品的定额折算比例，将收购的上年A/B产品产量折算为未加工A产品的产量加上企业种植的产量，计算单位产品分摊的土地租赁成本，年末再根据本年实际收购及种植产量调整分摊的土地成本； 2 ）成本分配法：年初根据上年收购成本金额及种植成本金额计算单位产品分摊的土地租赁成本，年末再根据本年实际收购、种植金额调整分摊的土地成本； 请问以上分配方式是否合理，或者有更好的分配方式，谢谢！

回答人：chenyiwei
对共同成本在不同产品（可能是联产品）之间分摊的方法没有统一规定，关键是基于系统、合理的原则，根据具体情况选择合适的分配方法并确保一贯运用。在考虑分配方法的合理性时，应关注是否会导致其中之一利润奇高而其他产品奇低甚至亏损的情况。副产品一般按可变现净值分配成本，利润体现于主产品中。